# 研究开发过程中试制产品的成本归集和相关核算问题

提问人：qingwang312145 时间：2016-12-13 09:51:50
陈老师，有个问题请教一下。瑞华研究里面的 问题1-5-1（研究开发过程中试制产品的成本归集和相关核算问题） 解答中这么说：
如果明确了这些试制品是研发活动的组成部分，不属于日常活动，则其所发生的所有试制成本（包括目前在生产成本中核算的生产部门领料成本）均应转入“管理费用--研发费”，试制品对外销售时不确认收入，而是将已收或应收的销售价款冲减“管理费用--研发费”。对已入库但尚未出售的试制品不作为存货反映，而是按照其预计可变现净值列报为一项“其他流动资产”，同时应加强实物管理和台账记录。
标粗黑字体的 借方记“其他流动资产” 贷方是记“管理费用”么？ 对于预计可变现净值是按照下个月可出售的市场价进行估算么？

回答人：chenyiwei
贷方是冲减研发支出（可能是费用化支出，则冲减管理费用；也可能是资本化支出，则冲减“开发支出——资本化支出”）。预计可变现净值按预计的最可能出售价格减去相关税费和销售费用计量。